【裁判字號】    98,重矚上更(二),3
【裁判日期】    991026
【裁判案由】    貪污治罪條例等
【裁判全文】
臺灣高等法院高雄分院刑事判決   98年度重矚上更(二)字第3號
上  訴  人  臺灣屏東地方法院檢察署檢察官
上  訴  人
即  被  告  丁○○
選任辯護人  吳建勛律師
            梁宗憲律師
            劉楷律師
被      告  丙○
選任辯護人  林柏祥律師
            蔡世祺律師
被      告  甲○○
選任辯護人  高奕驤律師
上列上訴人因被告貪污治罪條例等案件，不服臺灣屏東地方法院
94年度矚訴字第2 號中華民國95年6 月29日第一審判決（起訴
案號：臺灣屏東地方法院檢察署94年度偵字第5425號、第5858號
），提起上訴，判決後，經最高法院第2 次發回，本院判決如下
：
    主  文
原判決撤銷。
丁○○犯貪污治罪條例第七條之悖職收受不正利益罪，處有期徒
刑伍年陸月，褫奪公權肆年；減為有期徒刑貳年玖月，褫奪公權
貳年。
丙○共同犯貪污治罪條例第十一條第三項之交付不正利益罪，處
有期徒刑壹年，褫奪公權壹年；有期徒刑部分減為有期徒刑陸月
，褫奪公權壹年。
甲○○共同犯公務員洩漏國防以外之秘密消息罪，處有期徒刑肆
月，減為有期徒刑貳月；又共同犯貪污治罪條例第十一條第三項
之交付不正利益罪，處有期徒刑壹年，褫奪公權壹年，有期徒刑
部分減為有期徒刑陸月。應執行有期徒刑柒月，褫奪公權壹年。
    事  實
一、丙○於民國94年間係當時現任立法委員，為宋麗華之夫；宋
    麗華原為屏東縣第15屆屏東縣議會議員，於94年6 月1 日宣
    布參選屏東縣第15屆縣長選舉（94年10月4 日登記截止，94
    年12月3 日投票），事先由丙○邀集乙○○自94年2 月起成
    立「丙○、宋麗華聯合服務處」（設於屏東縣屏東市○○路
    357 號），組織「真情團隊」，全權負責宋麗華參選事宜；
    丁○○係法務部調查局南部地區機動工作組（下稱南機組）
    第1 組組長，為依據法令服務於國家，而具有法定職務權限
    之公務員；甲○○則係丁○○，以及丙○熟稔多年之好友。
二、臺灣屏東地方法院檢察署（下稱屏東地檢署）為偵辦丙○等
    人違反公職人員選舉罷免法不法情事，組成選舉查察專案小
    組，並由南機組調派人員支援。丁○○依法務部調查局組織
    條例第23條第2 項之規定，於執行犯罪調查職務時，屬於刑
    事訴訟法第229 條及第230 條所規定之司法警察官，明知司
    法警察官知有犯罪嫌疑，開始調查時，依公務員服務法第4
    條第1 項規定，公務員有絕對保守政府機關機密之義務，對
    於機密事件無論是否主管事務，均不得洩漏。詎丁○○於94
    年9 月21日在南機組內部，以抽次序籤填志願方式決定組員
    支援各地方法院檢察署執行選舉查察專案工作之區域分配時
    ，原抽籤後選定支援高雄區域，後因代同組組員黃培中抽籤
    選定屏東地區，為配合黃培中希望留任高雄地區支援選舉查
    察工作，改調至屏東地檢署支援後，先於94年9 月24日上午
    11時48分及下午1 時27分以其所使用之0000000000號行動電
    話與甲○○所使用之0000000000號行動電話聯繫，向甲○○
    告稱其有機會前往屏東查賄，甲○○即要約其暗中協助宋麗
    華競選事宜，並得允諾。丁○○乃與不具公務員身分之甲○
    ○基於共同洩露國防以外應秘密消息之犯意聯絡，由丁○○
    於94年10月4 日，在屏東地檢署查察專案小組開會結束，經
    由開會領隊知悉屏東地檢署於次日欲搜索宋麗華（已登記參
    選）競選服務處之中華民國國防以外應秘密之消息後，即於
    同（4 ）日下午17時40分及19時7 分許，在屏東市○○路開
    車往高雄途中及在高雄市某處，以其所使用之0000000000號
    行動電話與甲○○所使用之0000000000號行動電話聯繫，先
    告知上開消息予甲○○，再由甲○○於當日晚間，在台北市
    ○○區○○街46巷17號住處，洩漏予前來其住處之丙○知情
    ，使之得以預作準備。
三、丙○、甲○○為答謝丁○○上開洩漏秘密之違背職務行為，
    2 人均非上開查察事務專案小組人員，不具公務員之身分（
    丙○雖係當時之立法委員，但並非上開查察事務專案小組人
    員，就該事務無法定職務權限），竟另共同基於交付不正利
    益之犯意聯絡，由甲○○於94年10月12日下午居間安排丙○
    與丁○○見面，並於94年10月13日晚間，在高雄市○○區○
    ○路二段188 號海天下餐廳內，由甲○○、丙○共同設宴款
    待答謝丁○○，做為丁○○違背其職務，洩漏上開中華民國
    國防以外應秘密消息之代價，甲○○並帶同不知情之秘書蔡
    瑜玲、友人邱明道前往，詎丁○○明知其情，仍基於對違背
    職務行為收受不正利益之犯意，前往赴宴，並由丙○支付餐
    飲費用新台幣（下同）10,000元，丁○○因而取得餐飲之不
    正利益（價值新台幣2,000元）。
四、案經屏東縣警察局移送、屏東縣警察局內埔分局、潮州分局
    、枋寮分局、東港分局、里港分局及恆春分局報告及由臺灣
    屏東地方法院檢察署檢察官發覺後偵查起訴。
    理  由
壹、證據能力方面：
一、按被告以外之人於審判外之言詞或書面陳述，除法律有規定
    者外，不得作為證據，刑事訴訟法第159 條第1 項定有明文
    。查本件證人甲○○於屏東縣調查站調查中所為之陳述（94
    年度偵字第5425號B 卷第27頁至31頁），與其於原審法院審
    理中所為之陳述大致相符，依上開說明，其於屏東縣調查站
    調查中所為之陳述，並無證據能力。
二、次按刑事訴訟法第159 條之1 所規定被告以外之人於偵查中
    向檢察官所為之陳述，除顯有不可信之情況者外，得為證據
    。其立法理由係以偵查中對被告以外之人所為之偵查筆錄，
    或被告以外之人向檢察官所提之書面陳述，性質上均屬傳聞
    證據，且常為認定被告有罪之證據，自理論上言，如未予被
    告反對詰問、適當辯解之機會，一律准其為證據，似與當事
    人進行主義之精神不無扞格之處，對被告之防禦權亦有所妨
    礙，然刑事訴訟法規定檢察官代表國家偵查犯罪、實行公訴
    ，依法有訊問被告、證人、鑑定人之權，且實務運作時，偵
    查中檢察官向被告以外之人所取得之陳述，原則上均能遵守
    法律規定，不致違法取供，其可信性甚高，為兼顧理論與實
    務，而對被告以外之人於偵查中向檢察官所為之陳述，除顯
    有不可信之情況者外，得為證據。乃同法第159 條第1 項所
    謂得作為證據之「法律有規定者」之一，為有關證據能力之
    規定，係屬於證據容許性之範疇。而被告之反對詰問權係指
    訴訟上被告有在公判庭當面詰問證人，以求發現真實之權利
    ，此與證據能力係指符合法律所規定之證據適格，而得成為
    證明犯罪事實存在與否之證據資格，性質上並非相同。否則
    ，如被告以外之人於本案審判中所為之陳述，與其先前在檢
    察官偵查中所為之陳述不符時，即謂後者無證據能力，依同
    法第155 條第2 項規定，悉予摒除不用，僅能採取其於本案
    審判中之陳述作為判斷之依據，按之現行刑事訴訟法關於傳
    聞證據例外容許之規定，殊難謂為的論（最高法院98年度台
    上字第3799號判決意旨參照）。經查：
  (一)檢察官於94年11月8 日第1 次偵訊時，係以被告身分訊問甲
    ○○，至同日第2 次偵訊，始以證人身分訊問，並於命具結
    後，由檢察官提示上開同日第1 次偵訊筆錄供予被告甲○○
    確認，有上開偵訊筆錄在卷可查（偵5425卷B 第38-40 ），
    因被告甲○○第1 次係以被告身分接受訊問，應否具結本有
    疑義，則檢察官於同日第2 次訊問時以證人身分命被告甲○
    ○具結後，確認其第1 次偵訊筆錄內容是否屬實，應屬刑事
    訴訟法第188 條但書所定之供後具結，尚與法無違。再檢察
    官於94年11月10日偵訊中，係以證人身分訊問甲○○，且由
    其依證人身分具結，有結文在卷可查（偵5425卷B 第46頁）
    。丙○於94年11月11日偵查中之陳述，係檢察官以證人身分
    訊問丙○，且由其依證人身分具結，有結文在卷可查（偵54
    25卷B 第60頁），而被告甲○○、丙○於原審均以證人之身
    分經其他被告交互詰問，依上開說明，渠於偵查中之證詞，
    均應具有證據能力。
  (二)選任辯護人雖爭執被告甲○○於94年11月8 日、11月10日、
    11月18日偵訊時，全程使用手拷，且遭檢察官以類似重罪起
    訴之言詞脅迫而為違背自由意思之陳述，無證據能力云云，
    惟查：
  1.被告甲○○於偵查中即94年11月8 日、11月10日、11月18日
    應訊時，確全程使用手拷戒護，固經本院勘驗上開偵訊錄影
    光碟明確（本院卷二第78-79 、170 頁），惟刑事訴訟法第
    282 條規定：「被告在庭時，不得拘束其身體。但得命人看
    守」，係審判中之規定，偵查中並未準用；再依本案當時之
    91年10月7 日修正臺灣高等法院檢察署暨所屬各級法院檢察
    署法警使用戒具要點（該要點嗣於98年3 月18日修正）第6
    條第2 款規定：「經檢察官聲請法院裁定許可羈押之人犯，
    應以手拷戒護」；同要點第8 條第1 款規定：「已使用戒具
    之人犯有被告在庭應訊時，不得拘束其身體者，應解除其戒
    具，但檢察官另有指示者，從其指示」，可知偵查中羈押之
    人犯本應由執勤法警使用手拷戒護，而於應訊時是否應解除
    戒具，則依憑檢察官之指示甚明，若檢察官未命法警解除戒
    具，亦屬檢察官偵查指揮權之範圍，尚不得指為違法或屬顯
    不可信之情況。況且羈押中之人犯，其身體自由本受強烈拘
    束，不因其應訊時是否使用手拷而有不同，自不能僅以其身
    體自由受有拘束而指其供述全無證據能力，則被告甲○○既
    於94年10月28日經檢察官聲請法院裁定羈押獲准（見聲押卷
    第23-26 頁），即屬羈押中之人犯，選任辯護人以渠於偵查
    中未經檢察官命解除手拷戒具而訊問，認係刑事訴訟法第15
    6 條第1 項之不正方法訊問，自屬誤會。
  2.再被告甲○○上開94年11月8 日、11月10日、11月18日應訊
    時，均有律師全程陪同在場；其於94年11月8 日應訊時係面
    帶微笑，經檢察官請坐時，仍表示不用，且其應訊態度自然
    ，陳述流暢等情，亦經本院勘驗庭訊錄影光碟明確（本院卷
    二第78-79 、170 頁），而被告甲○○迭於原審及本院審理
    均表明渠上開檢察官偵訊筆錄均係出於自由意思陳述，並未
    受脅迫等語在卷（原審卷第192 頁、本院卷第27-1、28、17
    0 頁），選任辯護人實不能遽指被告甲○○上開偵查中之陳
    述係受檢察官脅迫或不正方式訊問取供或有何顯不可信之情
    況。且被告甲○○於94年11月8 日下午檢察官訊問之前段，
    即同日下午15時48分17秒時，即已陳稱：「報告檢察官，像
    他這邊有沒有，說什麼我的朋友買機票是1 塊還是2 塊，在
    我們術語裡面，1 塊就是10萬嘛，二塊就20萬嘛，對不對，
    你看我回答，我說我不曉得你要怎麼謝，我這邊就這樣答」
    等語，亦經本院勘驗明確，渠上開供述均係自行陳述，並無
    受檢察官誘導之情形。而選任辯護人所指檢察官於當日訊問
    時有「我就直接跟你攤牌」、「我向法院要求辦你」、「我
    就讓你順利的扛下來，我就讓你沒辦法自白，你就自已一個
    人扛下來」、「下一個更精彩，我怕你承受不了」等語，觀
    其語意均僅係檢察官依法行使追訴權之意，並無任何不法惡
    害之通知，本與脅迫有間，且此等言詞均係於被告甲○○為
    上開陳述之後，同經本院勘驗明確（本院卷第79頁），亦即
    檢察官上開言詞亦未使被告甲○○心生畏懼而為任何不利之
    陳述，更不能指檢察官有何不正訊問，而被告甲○○係出於
    非任意性供述之情節，此部分辯詞，尚難採取。至於被告甲
    ○○偵訊錄影既經本院勘驗如上，其筆錄記載如有缺漏部分
    ，自應以本院當庭勘驗內容為準，自不待言。
三、按通訊監察錄音帶，係以錄音機將監察電話之通訊內容，直
    接錄在空白錄音帶上製成。其係非透過人之意思活動予以傳
    達之證據，屬於物證，固有證據能力。然通訊監察譯文，係
    警員播放通訊監察錄音帶，依其聽取之內容，轉譯作成，為
    透過人之意思活動予以傳達之證據，屬警員於審判外之書面
    陳述，依刑事訴訟法第159 條第1 項規定，除法律有規定者
    外，不得作為證據（最高法院97年度台上字第6611號判決意
    旨參照）。查被告丙○所持用之0000000000號行動電話，係
    經檢察官依法實施通訊監察，有通訊監察書在卷可查（選偵
    13卷第484-486 頁），而被告丙○與甲○○於94年10月5 日
    上午9 時32分、10月12日下午4 時14分、10月13日下午10時
    33分、同日下午2 時14分等之通話監察錄音，業經本院前審
    當庭播放勘驗明確，並就其內容製有勘驗筆錄在卷可憑（更
    一卷第160 頁），此部分通話監察錄音既得在法院審理時重
    現，自非傳聞證據，而有證據能力。至於被告甲○○辯護人
    雖爭執被告甲○○與丙○於94年10月13日晚間10時33分通話
    內容，被告丙○通話中所為之陳述，對被告甲○○係傳聞證
    據而無證據能力，惟傳聞證據排除之法則，係指被告以外之
    人於審判外之陳述不得作為證據，此觀刑事訴訟法第159 條
    第1 項自明，被告丙○於上開通話中所為之陳述，既得於審
    判中當庭播放，本無傳聞排除法則之適用，而被告甲○○之
    「聽聞」並非傳聞排除之問題。至於被告丙○上開陳述，是
    否得以證明本案被告被訴之犯罪事實，要屬證明力之範圍，
    併此敘明。
四、卷附丁○○所有0000000000行動電話通聯紀錄（聲押卷第7-
    12頁、上訴卷第159-190 頁），係電信公司於日常以機器不
    間斷方式所製作，用以核算通話費用之憑據，屬從事業務之
    人於業務過程所需製作之紀錄文書，依刑事訴訟法第159 條
    之4 第1 項第2 款規定，有證據能力。
五、按「被告以外之人於審判外之陳述，雖不符前4 條之規定（
    即傳聞法則例外得為證據之情形），而經當事人於審判程序
    同意作為證據，法院審酌該言詞陳述或書面陳述作成時之情
    況，認為適當者，亦得為證據。」；「當事人、代理人或辯
    護人於法院調查證據時，知有第159 條第1 項不得為證據之
    情形，而未於言詞辯論終結前聲明異議者，視為有前項之同
    意。」，刑事訴訟法第159 條之5 定有明文。查本判決以下
    所引用之證據，除上開說明外，其餘傳聞證據部分，縱無刑
    事訴訟法第159 條之1 至第159 條之4 或其他規定之傳聞證
    據例外情形，於本院調查證據時，當事人檢察官及被告、辯
    護人均未於言詞辯論終結前聲明異議，本院審酌證人之陳述
    以及物證、書證作成時之情況，認為適當，依上開規定，均
    得為證據。
貳、實體方面：
一、關於被告丁○○、甲○○涉犯刑法第132 條第1 項洩漏中華
    民國國防以外應秘密之消息部分：
  (一)訊據被告丁○○矢口否認有前開洩密犯行，被告甲○○固坦
    承曾將丁○○告知搜索消息轉告丙○，惟亦矢口否認有何洩
    密之犯行，被告丁○○辯稱：伊於94年10月4 日下午與甲○
    ○聯絡，是要告訴甲○○，伊於次日會很忙，無法處理其先
    前所檢舉之久大資訊網路股份有限公司（下稱久大公司）假
    帳案，但並沒有告訴甲○○關於屏東地檢署將於次日搜索宋
    麗華競選總部之事云云。被告甲○○辯稱：伊當日係因久大
    公司檢舉案與丁○○聯絡，因丁○○告稱事忙始得知其參與
    搜索，伊並未及時通知丙○，係待當日傍晚丙○前來延展支
    票始予告知，並無洩密之犯意云云。
  (二)經查：
  1.被告丁○○係前南機組第1 組組長，於第15屆屏東縣縣長選
    舉中支援屏東地檢署執行選舉查察工作，為其自承在卷（見
    本院卷第226 頁），而其至屏東地檢署支援選舉查察之過程
    ，係緣於南機組在94年9 月21日舉行公開抽次序籤填志願，
    以決定組員支援各地區地方法院檢察署選舉查察工作之區域
    分配時，丁○○原抽籤選定支援高雄地區，後因同組組員黃
    培中於前日曾委請被告丁○○代其抽籤，然依抽次序籤選填
    地區之結果，黃培中僅能選至屏東支援，被告丁○○遂自願
    與之對調至屏東支援，黃培中則改至高雄支援之事實，業具
    證人即南機組內勤承辦員黃新富於原審審理中證稱：「（問
    ：去年三合一選舉，南機組配合各地檢署查察賄選，抽籤是
    由何人主辦？）由我主辦。」、「（問：抽籤方是如何抽？
    ）當時支援4 個地檢署，有1 個地檢署在彰化，當時我們決
    定把4 個地點寫在黑板上，抽號次籤，依號次先後上去填寫
    志願。」、「（問：是否記得本案被告丁○○當時抽籤次序
    情形？）我記得他抽到第4 號、5 號，當時高雄地檢署有6
    個缺，他填寫高雄。」、「（問：黃培中抽籤情形？）黃培
    中當天請假，他請組長丁○○代抽。」、「（問：丁○○代
    黃培中抽到幾號籤？）10幾號或20幾號。」、「（問：依黃
    培中抽到的籤可以填哪裡？）高雄的缺已經沒有了，大概只
    能選屏東或台南。」、「（問：是否記得丁○○代黃培中填
    的地點？）屏東。」、「（問：後來丁○○支援地點與黃培
    中地點是否更動？）抽籤前有宣布，如果抽到籤後，雙方合
    意可以自行更換。」、「（問：抽完籤後，丁○○與黃培中
    是否更換？）當天下午丁○○跟我說黃培中是他的組員，幫
    他抽到屏東過意不去，願意跟他更換，因為他在屏東或高雄
    沒有差別。」、「（問：他換完後，是否有其他人更動？）
    除了他們之外，其他人也有更動。大概4 、5 個人對換。」
    等語綦詳（見原審卷第208 頁正、背面），核與證人即南機
    組第1 組組員黃培中於原審審理時證述：「那次快下班了，
    第2 天要抽籤，剛好丁○○組長不在座位上，我留1 張字條
    給丁○○，我希望第1 志願留在高雄，第2 志願是屏東。抽
    完籤之後，組長就自己給我對調到高雄，名單報到局裡，我
    就在高雄……」等語相符（見原審卷第207 頁），足證被告
    丁○○於第15屆屏東縣縣長選舉中，至屏東地檢署支援選舉
    查察，原係抽籤選定高雄地區，後因代證人黃培中抽籤非如
    黃培中所願，始於事後自願與之對調至屏東地區支援，而由
    證人黃培中留任高雄地區等情屬實。
  2.就94年度三合一選舉中，南機組支援各地區地檢署查賄之人
    員分配，係於94年9 月21日於南機組會議室舉行公開抽籤，
    隨即於次日確定所有支援名單後公告，並於94年9 月29日以
    調南機肅字第0947616360號函報法務部調查局廉政處核備之
    事實，有法務部調查局南部地區機動工作組於95年4 月6 日
    以調南機肅字第09500106010 號函回覆原審在卷足參（見原
    審卷第235 頁），足見被告丁○○係於94年9 月21日之前填
    寫其志願為「高雄地區」。而證人甲○○於檢察官偵查中證
    稱：「（9 月時為何請丁○○來屏東幫丙○、宋麗華？）因
    為當時為了一個檢舉的案子，我就撥電話給丁○○，丁○○
    說當時他在屏東地檢署，且丙○的妻子宋麗華也在屏東選縣
    長，我就順便請他幫忙，丁○○就回答說『大哥，你交代，
    我盡量』」（偵5425卷B 第34頁，同見辯護人提出之偵訊譯
    文，本院卷第92頁）、「94年9 月20幾日，丁○○有打了好
    幾通電話與我連絡，告訴我他有機會可以來屏東支援查賄，
    我鼓勵他盡量來屏東支援查賄，我告訴他如果他真的可以來
    ，希望能幫幫丙○的太太宋麗華，至於如何幫忙，我們並沒
    有談。」、「過了幾天，我又與他通電話，那時他就告訴我
    他確定來屏東查賄。」（見偵字第5425號B 卷第43頁）；「
    （問：依通聯紀錄顯示丁○○在9 月24日11時48分及13時27
    分有與你通話，係談論何事？）應該是他打電話告訴我他有
    機會來屏東查賄，我順便請他幫宋麗華的忙。」（見同上卷
    第55頁）等語；又依證人甲○○與丙○之通訊監察譯文中亦
    有：「……我跟你講你要跟『朱（應係諸之誤）哥』碰個面
    ，你懂嗎，為了你我逼他下去，他打4 個電話給我說他要不
    要下去，我說一定要下去，……」之通話（見聲押字第268
    號卷第17頁）；此亦核與被告丁○○於偵查中供稱：「甲○
    ○跟我說他的好朋友太太宋麗華在選舉要我幫忙，我沒有答
    應幫忙，我只有說宋麗華是地檢署鎖定的對象，當初我想是
    朋友，只想說做個順水人情，能幫忙的話就幫忙。」（偵
    5425卷A 第62頁），亦坦認甲○○請託之事部分相符。且依
    被告丁○○與甲○○之通聯紀錄顯示，被告丁○○在94年9
    月23日16時08分、94年9 月24日11時48分及13時27分確實有
    與甲○○通話，此有0000000000號之通聯紀錄附於本院上訴
    卷可證（見本院上訴卷第173 、174 頁），足見被告丁○○
    於94年9 月24日與證人甲○○通話時，係告以伊得前往屏東
    地區支援選舉查察之工作，彼時被告丁○○早於94年9 月21
    日已決定前往屏東地區支援查賄，檢察官認係被告甲○○指
    示丁○○參與支援屏東地區查賄以為內應，固有誤會，惟被
    告甲○○仍於94年9 月24日通話時乘勢要求被告丁○○暗中
    協助宋麗華競選，並得被告丁○○允諾，則無疑義。
  3.復被告丁○○於94年10月4 日於屏東地檢署開會結束後，曾
    以0000000000號行動電話撥打與甲○○所有之0000000000號
    行動電話一情，業經被告丁○○自承在卷（見原審卷第202
    頁背面）。而上開電話通話內容，為被告丁○○將屏東地檢
    署即將於次日搜索宋麗華競選服務處之消息，告知甲○○，
    業經證人甲○○於原審審理中及偵查中具結後證述明確（見
    原審卷第192 頁背面、偵字第5425號B 卷第38、34、43頁）
    ，嗣於當晚被告丙○至被告甲○○位於台北市○○區○○街
    46 巷17 號住處時，被告甲○○隨即告知被告丙○上開搜索
    消息等情，亦經證人丙○及甲○○於偵查及原審審理中具結
    陳述屬實（見原審卷第197 頁、偵字第5425號B 卷第43、57
    頁）。此外，被告丁○○0000000000號行動電話之通話紀錄
    ，確有於94年10月4 日17時40分37秒及19時7 分37秒，2 次
    撥打電話予甲○○所有之0000000000號行動電話，且前通電
    話之發話基地台為屏東縣屏東市○○路253 號5 樓，後通則
    為高雄市三民區○○○路65號11樓，有0000000000號行動電
    話通聯紀錄在卷可稽（見聲押字第268 號卷第9 頁），足證
    被告丁○○係於94年10月4 日下午知悉屏東地檢署於次日即
    將搜索宋麗華之競選服務處後，在屏東市○○路開車往高雄
    途中及在高雄市某處，2 次撥打電話予甲○○告知上開搜索
    消息無誤。再者，屏東地檢署確於94年10月5 日持原審法院
    核發之搜索票，搜索宋麗華位於屏東市○○路357 號及屏東
    縣東港鎮○○路、成功路口之競選服務處，有搜索票在卷足
    參（見選偵字第13號卷第45頁、聲搜字第59號第136 頁），
    亦證上開搜索消息為真。按刑事訴訟法第245 第1 項、第3
    項規定：「偵查，不公開之。」、「檢察官、檢察事務官、
    司法警察官、司法警察、辯護人、告訴代理人或其他於偵查
    程序依法執行職務之人員，除依法令或為維護公共利益或保
    護合法權益有必要者外，不得公開揭露偵查中因執行職務知
    悉之事項。」，再「公務員有絕對保守政府機關機密之義務
    ，對於機密事件無論是否主管事務，均不得洩漏，退職後亦
    同。」，公務員服務法第4 條第1 項定有明文，而檢察官聲
    請原審法院核發搜索票，搜索宋麗華位於屏東市○○路357
    號及屏東縣東港鎮○○路、成功路口之競選服務處，係屬應
    絕對保密之事項，否則如事先透漏，被搜索人將可事先防範
    ，將相關證物銷燬或遷移，導致不能搜得相關之證物而無法
    竟其功，是上開事先搜索之日期，屬於中華民國國防以外應
    秘密之消息，自無庸置疑。
  4.雖被告丁○○辯稱：伊於94年10月4 日下午撥打電話予被告
    甲○○，係因甲○○於前2 天告知久大公司檢舉信已寄出，
    要其盡快處理，但因94年10月4 日下班時，臨時接獲通知次
    日將偵辦宋麗華賄選案，伊沒時間回南機組處理前開檢舉案
    ，所以打電話告知甲○○該陣子較忙，無法處理久大公司之
    事云云。惟被告丁○○於94年11月18日偵訊中係供稱：「（
    10月4 日你打電話甲○○談些什麼？）我跟他講這幾天地檢
    署有案子要辦，我並沒有講明要辦什麼案子，這個案子我並
    不清楚，我只知道當天6 點半集合，要搜索宋麗華這次查獲
    的案子，我只是跟他講說我那兩天地檢署有案子要辦，無法
    回去看他要檢舉的案子（偵5425卷A 第62頁）」，前後已有
    岐異，亦可見被告丁○○於偵訊中亦坦認於94年10月4 日之
    通話曾告知甲○○伊欲至屏東地檢署辦案之消息，並非僅告
    以事忙而已；且查久大公司之檢舉函係由高雄縣民王文宗於
    94年10月3 日以限時掛號寄出，有法務部調查局南部地區機
    動工作組於95年5 月5 日，以調南機防字第字第0950020500
    0 號函回覆原審可稽（見原審卷第309 頁），而被告丁○○
    所用之0000000000號行動電話，於94年10月3 日至同年月4
    日17時40分37秒及19時7 分37秒間，並無被告甲○○主動撥
    打電話與其聯絡之紀錄，有前開通聯紀錄可參，亦足徵被告
    丁○○上開辯稱甲○○係於前2 日告知久大檢舉事宜，並非
    事實。被告丁○○選任辯護人雖舉證人即同案被告甲○○於
    本院結證稱：伊曾向丁○○檢舉久大公司的案件，丁○○於
    10月4 日打電話係告知他那二天屏東要查賄很忙，久大的案
    件要延後處理，並表示久大的案件尚未收到檢舉函，伊接獲
    電話後就請王文宗寄到丁○○那裡等語（見本院更一卷第19
    5 頁）。惟證人甲○○嗣於本院仍堅稱：丁○○打電話給我
    的時候，我在打牌，那天丙○正好去我家，我就告訴他這一
    、二天可能會搜索你太太的競選總部，我認為是丁○○告訴
    我的，以我在剛收押（即偵查中）時做的筆錄為正確等語（
    見本院更一卷第227 頁、本院卷一第26-27 頁），顯見其仍
    堅持於偵查中之供述始為實在，是以縱認94年10月4 日被告
    丁○○與甲○○通話中曾談及久大公司檢舉案，亦無礙於被
    告丁○○確曾提供上開搜索之消息予甲○○之情節。且久大
    公司之檢舉函，王文宗於94年10月3 日即以限時掛號寄出，
    已如前述，與前揭甲○○證稱於10月4 日接獲丁○○電話後
    才請王文宗寄出等情，顯然不符，足見證人甲○○於本院上
    開證述，無非事後迴護被告丁○○之詞，不足採為被告丁○
    ○有利之認定。
  5.被告甲○○雖以上開情詞抗辯，惟查，被告丁○○於94年9
    月24日與被告甲○○通話時，被告甲○○即已要約被告丁○
    ○協助宋麗華競選事宜，為被告丁○○允諾，已如上述。而
    被告丁○○於94年10月4 日電話聯繫被告甲○○時，若未明
    確告知伊將前往執行宋麗華搜索任務，被告甲○○焉能僅憑
    被告丁○○告稱事忙，即自行揣測檢調將有搜索宋麗華之行
    動而轉知丙○，可知本案絕無僅因被告丁○○過失而洩漏之
    可能。則被告甲○○既已坦承伊將被告丁○○所告知之搜索
    消息轉知丙○，已如上述，其已非單純訊息之接受人，而有
    洩漏之行為甚明。而被告丁○○既將搜索宋麗華競選服務處
    之消息告知被告甲○○，此一訊息與被告甲○○並無相關，
    則被告丁○○之目的無非在藉由被告甲○○轉知丙○，被告
    丁○○、甲○○而有行為之分擔，至為顯明，被告甲○○上
    開所辯，亦不足採信。
  6.另被告丙○於原審作證時，雖以伊自多年選舉經驗即可得知
    檢方即將搜索宋麗華競選總部云云（原審卷第197 頁），且
    證人乙○○即丙○與宋麗華聯合服務處主任於本院審理時亦
    證稱：伊於94年10月4 日當日丙○打電話予伊前，即要求助
    理收拾東西，因為多年選舉經驗每次均會被搜索，伊每星期
    均要求服務處人員清理等語（本院卷一第9 、10頁）。惟「
    推測」檢方可能實施搜索，究與「確知」不同，被告甲○○
    與丙○既已坦承甲○○曾事先告知丙○上開搜索消息，已如
    上述，則被告丁○○、甲○○洩密行為已然完成，此與被告
    丙○如何因應無關，亦難以此部分證詞為被告丁○○、甲○
    ○有利之認定。
  7.至被告丁○○選任辯護人於本院審理時再聲請傳訊甲○○以
    證明被告丁○○並未洩密，傳訊王文宗以證明甲○○與九大
    公司檢舉案之關係等待證事實（本院卷一第141 頁），因被
    告甲○○於原審業經交互詰問明確，核無再重複調查之必要
    ；而甲○○縱曾請託丁○○處理九大公司檢舉案，亦難認被
    告丁○○必無洩密之行為，則甲○○與九大公司案之關係，
    更本案無涉，亦無調查之必要，均應依刑事訴訟法第163 條
    之2第2項第2、3款規定予以駁回，併此指明。
  8.綜上所述，被告丁○○洩漏屏東地檢署欲搜索宋麗華競選服
    務處之消息事證明確，其洩漏關於中華民國國防以外應秘密
    消息之犯行應足認定。
二、關於被告丙○、被告甲○○涉犯貪污治罪條例第11條第3 項
    、第1 項交付不正利益部分，以及被告丁○○涉犯貪污治罪
    條例第4 條第1 項第5 款對於違背職務之行為，收受不正利
    益部分：
  (一)訊據被告丙○、甲○○、丁○○均坦認有於94年10月13日晚
    間，在高雄市○○區○○路二段188 號「海天下」餐廳餐敘
    一事，惟被告丙○、甲○○矢口否認有交付不正利益犯行，
    被告丁○○亦否認有違背職務行為收受不正利益犯行。被告
    丙○辯稱：當天是被告甲○○要他去答謝被告丁○○，因甲
    ○○為久大公司檢舉案，需要他前往捧場云云；被告甲○○
    辯稱：當天安排丙○與丁○○見面，係要丙○好好謝謝丁○
    ○，且丁○○曾說丙○不稱頭，伊不希望丁○○看不起丙○
    ，才安排該飯局云云；被告丁○○辯稱：當日是被告甲○○
    邀他前去討論久大公司案件之事云云。
  (二)經查：
  1.被告丁○○、丙○、甲○○等人於94 年10 月13日晚間，在
    高雄市○○區○○路2 段188 號「海天下餐廳」餐敘一情，
    業經被告3 人自承在卷，互核無異，自堪認定。而上開餐敘
    原因，被告甲○○迭於偵查及原審審理中供稱係因被告丁○
    ○洩漏屏東地檢署欲搜索宋麗華服務處之消息後，其要丙○
    好好謝謝丁○○方安排雙方見面吃飯等語（見偵字第5425號
    B 卷第58頁、原審卷第193 頁），核與被告丙○於原審審理
    中供述係甲○○要其去答謝丁○○等語相符（見原審卷第19
    8 頁）。復觀之被告丙○所持0000000000號電話於94年10月
    5 日晚間9 時32分至38分許與被告甲○○之通話內容為：「
    ……（甲○○）：好，反正聽你的都沒關係，但你一定要跟
    我那個南部兄弟碰個面，讓人家感受一下。」、「（丙○）
    ：我知道，那你看你約，我約不到。」、「（甲○○）：人
    家為你打這個仗，昨天晚上通知這個事情，你摸良心人家通
    知的對不對。」、「（丙○）：對對。……」、「（甲○○
    ）：你一定要跟那個南部的朋友碰個面讓人家感受一下，人
    家才幫你嗎。」、「（丙○）：但我沒有他的電話，你安排
    ，我就到了。」、「（甲○○）：我這樣講你懂嗎？人家冒
    生命危險、冒職位危險告訴我這些事情，人家是公務員，你
    們怎麼操盤，人家在操耶。」、「（丙○）：我知道。」等
    語（見聲押字第268 號卷第17頁背面、20頁）；於94年10月
    12日下午4 時14分許，2 人通話內容為：「（甲○○）：…
    …吃飯改為7 點20分，我就不要喝第2 場了吧，可以嗎？」
    、「（丙○）：我馬上調整。」、「（甲○○）：我確定了
    我再跟『朱（應為諸之誤）哥』改，就7 點20分吃飯，9 點
    35分的華信回來。」、「（丙○）：好，OK。」等語（見同
    上卷第18頁），以上通話及譯文內容，業經本院前審於97年
    7 月1 日準備程序中勘驗無誤，並經被告及其辯護人等確認
    無訛（見本院更一卷第160 頁）。觀諸被告甲○○、丙○前
    後相隔7 日之通話內容，其話題連續，對談明確流暢，有何
    2 次通話均係被告甲○○出於酒後誇大之可能。而該2 人於
    前開通話中所提及之內容不外乎被告甲○○要被告丙○與被
    告丁○○見面答謝，並由被告甲○○安排飯局讓2 人見面吃
    飯之事，足見被告丁○○等3 人在前開餐廳餐敘，確係被告
    丙○欲答謝被告丁○○洩漏搜索消息一事，而提供之代價無
    疑。
  2.被告等雖以當日餐敘係為久大公司檢舉案而舉辦云云置辯，
    惟查，被告丁○○於94年11月15日偵訊中係供稱：「在海天
    下這場宴會中聊一些丙○過往瑣碎的事。」（偵5425卷A第
    43頁）；於同年月18日偵訊中供稱：「94年10月13日在海天
    下吃飯，丙○跟我說辦這些活動都是他們自己辦的，只有布
    幔、插旗是他們做的，那些抽獎獎品不是他們提供的，我們
    就是聊天，我跟他說有些事到了選舉就不可以，我想甲○○
    要我吃飯，或許是因為我在查賄，哪些能夠提供資訊、什麼
    不可以賄選，且我從頭到尾都不知道錢的事情，丙○沒有給
    我錢。」等語（偵5425卷A 第63頁），顯見被告丁○○於偵
    查中係供稱該次餐敘均係丙○談及其選舉事宜，並無任何久
    大公司檢舉案相關話題，其嗣後於法院之辯解，無非係附和
    共同被告而卸責之詞，不足採信。而被告甲○○就該次餐敘
    邀約丁○○之目的，證稱：係不希望丁○○看不起丙○云云
    （見原審卷第193 頁），更與丙○當時貴為國會議員之身分
    迥不相侔。況且被告丙○於調查中即已供稱94年10月13日該
    次餐敘費用1 萬元（連同威士忌酒之費用），該筆消費可能
    是伊以現金支付等語在卷（見偵5425卷C 第14頁），若果該
    次餐敘係甲○○為請託丁○○處理久大公司檢舉案事宜而設
    ，豈有由「坐陪」之立法委員結帳付款之理？益證被告甲○
    ○、丙○於94年10月13日邀宴被告丁○○，純係為答謝丁○
    ○前開違背職務之洩密行為之代價，其間確有相當之對價關
    係，丁○○所獲餐費利益，自係因違背職務行為而獲致之不
    法對價。而被告丁○○既已為前開違背職務之洩密行為在先
    ，對被告甲○○積極邀宴，其間復有丙○在場，更無不知渠
    上開設宴答謝目的之理，則被告丁○○毫未避嫌，從容赴宴
    ，自有關於違背職務之行為，收受不正利益之犯意，亦至明
    確。
  3.被告丙○固於法院審理時改稱該次餐敘係由其屏東鄉親結帳
    ，是誰結我也不知道云云（見更一卷第229 頁），惟該次餐
    費高達1 萬元，已如上述，金額非小，丙○豈有由何人結帳
    後均毫無所悉之理，況此更與其前開調查局初詢之供詞不符
    ，顯係起訴後嗣後翻異卸責之詞，不足採信。而被告丁○○
    參與94年10月13日該次餐會，除其本人外，尚有被告丙○、
    甲○○及其秘書蔡瑜玲及友人邱明道，計5 人等情，亦經被
    告甲○○供明在卷（偵5425卷B 第64頁）核與證人蔡瑜玲於
    原審證述相符（原審卷第210 頁），則被告丙○、甲○○交
    付予被告丁○○之不正利益即為2000元（10000/5 ），附此
    敘明。甲○○既積極引介被告丙○與丁○○見面，又要求被
    告丙○設宴答謝丁○○，被告丙○亦因此設宴款待丁○○，
    足見被告丙○與被告甲○○間就違背職務行為之交付不正利
    益間，有犯意之聯絡與行為之分擔甚明。
  4.綜上所述，被告丁○○、丙○、甲○○3 人罪證已臻明確，
    渠等所辯均係事後飾卸之詞，不足採信，犯行均堪認定。
三、論罪：
  (一)新舊法比較：
    被告行為後，刑法業於94年2 月2 日修正公布，95年7 月1
    日起施行。按行為後法律有變更者，適用行為時之法律，但
    行為後之法律有利於行為人者，適用最有利於行為人之法律
    ，修正後刑法第2 條第1 項定有明文。此條規定係規範行為
    後法律變更所生新舊法律比較適用之準據法，本身尚無新舊
    法比較之問題，於新法施行後，應一律適用新法第2 條第1
    項之規定，為「從舊從輕」之比較。而本次法律變更，比較
    時應就罪刑有關之共犯、未遂犯、想像競合犯、牽連犯、連
    續犯、結合犯，以及累犯加重、自首減輕暨其他法定加減原
    因（如身分加減）與加減例等一切情形，綜其全部罪刑之結
    果而為比較（最高法院95年5 月23日95年度第8 次刑事庭會
    議決議參照）。茲就本件所涉及之新舊法比較臚列如下：
  1.刑法第10條第2 項關於公務員之定義業於94年1 月7 日修正
    公布，並於95年7 月1 日施行，修正前刑法第10條第2 項規
    定：「稱公務員者，謂依法令從事於公務之人員」，修正後
    刑法第10條第2 項規定：「稱公務員者，謂下列人員：一
    依法令服務於國家、地方自治團體所屬機關而具有法定職務
    權限，以及其他依法令從事於公共事務，而具有法定職務權
    限者。二  受國家、地方自治團體所屬機關依法委託，從事
    與委託機關權限有關之公共事務者」。而貪污治罪條例於95
    年5 月30日亦配合修正，修正前貪污治罪條例第2 條規定：
    「依據法令從事公務之人員，犯本條例之罪者，依本條例處
    斷；其受公務機關委託承辦公務之人，犯本條例之罪者，亦
    同。」，修正後同條例第2 條規定：「公務員犯本條例之罪
    者，依本條例處斷。」於同年7 月1 日同步施行，以配合前
    述刑法之修正，亦即貪污治罪條例與刑法採取相同之公務員
    定義。因修正後之規定，係限縮「公務員」之認定範圍。因
    此，修正後之新法，理論上對被告應較為有利，惟若比較新
    、舊法律之結果，認為本案被告丁○○不論依照新、舊法律
    均該當「公務員」時，新法之規定對被告丁○○即無更有利
    之情形，依刑法第2 條第1 項前段規定，仍應適用舊法處斷
    。
  2.修正前刑法第55條後段：「犯一罪而其方法或結果之行為犯
    他罪者，從一重處斷。」修正後之刑法刪除第55條關於牽連
    犯之規定。則所犯各罪應依數罪併罰之規定分論併罰。比較
    新舊法之規定，修正後之規定並非較有利於被告，依刑法第
    2 條第1 項之規定，應適用行為時之法律，即適用修正前刑
    法第55條牽連犯之規定，從一重處斷。
  3.刑法第33條第5 款有關罰金之最低數額部分，因刑法分則編
    各罪所定罰金之貨幣單位原為銀元，修正前刑法第33條第5
    款規定：「罰金：（銀元）一元以上」，而銀元與新臺幣間
    之折算，依現行法規所定貨幣單位折算新臺幣條例規定，以
    銀元一元折算新臺幣三元；修正後刑法第33條第5 款則規定
    ：「罰金：新臺幣一千元以上，以百元計算之」；經比較新
    舊法之規定，修正後刑法第33條第5 款所定罰金之最低數額
    ，較之修正前提高，自以修正前刑法第33條第5 款之規定有
    利於被告。
  4.刑法第28條原規定：「2 人以上共同『實施』犯罪之行為者
    ，皆為共同正犯」，新法修正為：「2 人以上共同『實行』
    犯罪之行為者，皆為共同正犯」；將舊法之「實施」修正為
    「實行」。原「實施」之概念，包含陰謀、預備、著手及實
    行等階段之行為，修正後僅共同「實行」犯罪行為始成立共
    同正犯。是新法共同正犯之範圍已有限縮，排除陰謀犯、預
    備犯之共同正犯。新舊法就共同正犯之範圍既因此而有所變
    動，自屬犯罪後法律有變更，而非僅屬純文字修正，應有新
    舊法比較適用之問題，比較新舊法，此部分以新法對行為人
    有利。
  5.修正前刑法第31條第1 項規定：「因身分或其他特定關係成
    立之罪，其共同實施或教唆、幫助者，雖無特定關係，仍以
    共犯論」。修正後同條項則規定：「因身分或其他特定關係
    成立之罪，其共同實行、教唆或幫助者，雖無特定關係，仍
    以正犯或共犯論。但得減輕其刑」。被告甲○○雖無公務員
    身分，然與具公務員身分之被告丁○○共同犯公務員洩漏國
    防以外應秘密之消息犯行，依修正前或修正後刑法第31條第
    1 項規定，均論以共同正犯，然依修正後之規定，則得減輕
    其刑，故比較後，以修正後刑法第31條第1 項規定較有利於
    被告甲○○。
  6.刑法第37條第2 項褫奪公權之規定：修正前刑法第37條第2
    項規定: 「宣告6 月以上有期徒刑，依犯罪之性質認為有褫
    奪公權之必要者，宣告褫奪公權1 年以上10年以下。」；刑
    法第37條第2 項修正後，則改為「宣告1 年以上有期徒刑，
    依犯罪之性質認為有褫奪公權之必要者，宣告1 年以上10年
    以下褫奪公權。」將宣告褫奪公權之條件提高。惟本件被告
    丁○○所犯之貪污罪，最輕法定本刑即為有期徒刑10年；被
    告丙○、甲○○所犯之行賄罪，最輕法定本刑即為有期徒刑
    1 年，故不論依新法或舊法，均符合宣告褫奪公權之標準，
    且貪污治罪條例第17條規定：「犯本條例之罪，宣告有期徒
    刑以上之刑者，並宣告褫奪公權。」故刑法修正後之第37條
    規定，對被告等並未更有利。
  7.修正前刑法第51條規定：「數罪併罰，分別宣告其罪之刑，
    依左列各款定其應執行者：」其中第5 款規定：「宣告多數
    有期徒刑者，於各刑中之最長期以上，各刑合併之刑期以下
    ，定其刑期。但不得逾二十年。」修正後刑法第51 條 第5
    款規定：「宣告多數有期徒刑者，於各刑中之最長期以上，
    各刑合併之刑期以下，定其刑期。但不得逾三十年。」經比
    較新舊法結果，以舊法較有利被告，依刑法第2 條第1 項前
    段之規定，自應適用較有利於被告甲○○之行為時法律，即
    修正前刑法第51條第5 款之規定，定其應執行之刑。
  8.經綜合比較刑法及貪污治罪條例修正前後之規定可知，被告
    丁○○、丙○部分，修正後之刑法及貪污治罪條例之規定並
    未較為有利，依刑法第2 條第1 項前段規定，仍應適用被告
    等行為時之刑法、貪污治罪條例規定處斷，附此敘明。至被
    告甲○○部分，其所犯公務員洩漏國防以外應秘密之消息罪
    ，以修正後刑法之規定較為有利，而其所犯貪污治罪條例之
    行賄罪，仍以被告行為時之刑法、貪污治罪條例規定處斷（
    被告甲○○所犯上開2 罪，既為數罪併罰關係{ 詳下述} ，
    性質上屬同一訴訟程序中審理之數案件，應各自就其罪刑適
    用之全部結果一體適用法律，無違法律不得一部割裂分別適
    用原則，臺灣高等法院暨所屬法院95年法律座談會刑事類提
    案第10號參照），再依較有利之修正前刑法第51條第5 款之
    規定，定其應執行之刑。
  (二)按貪污治罪條例之收受賄賂罪，須他人有行求賄賂之意思，
    而公務員有允諾踐履賄求對象之特定行為，且所收受之金錢
    、財物或不正利益與其職務上或違背職務之行為有相當對價
    關係，始足當之；若他人所交付之財物並非基於行賄意思，
    其物即非賄賂，苟非關於允諾為職務上或違背職務行為之報
    酬，亦不得謂為賄賂。又是否具有相當對價關係，應就職務
    行為之內容、交付者與收受者之關係、賄賂之種類、價額、
    贈與之時間等客觀情形加以審酌，如公務員允諾踐履賄求對
    象之特定行為，雙方相互之間具有對價關係，縱假借餽贈、
    酬謝、諮詢顧問費或政治獻金等各種名義之變相給付，亦難
    謂與職務無關而無對價關係，且究係事前抑或事後給付，以
    及該公務員事後是否確已踐履該項特定行為，俱非所問（最
    高法院98年度台上字第5370號判決意旨節錄）；又受賄罪之
    客體，一為賄賂，二為不正利益。所謂賄賂，指金錢或可以
    金錢計算之財物而言；所謂不正利益，指賄賂以外足以供人
    需要或滿人慾望一切有形無形之利益而言。最高法院21年上
    字第369 號判例可供參考。從而，不正利益並不以經濟上之
    利益為限，諸如設定債權、免除債務、款待盛筵、介紹職位
    等均屬之。復貪污治罪條例第4 條第1 項第5 款之收賄罪，
    係以對於違背職務之行為，要求、期約「或」收受賄賂或其
    他不正利益為構成要件，是以若公務員允諾踐履賄求對象之
    特定行為，要求、期約、進而收受賄賂或其他不正利益，其
    要求、期約、收受行為，固屬階段行為，倘未經要求、期約
    ，即對於公務員違背職務之行為收受賄賂，亦仍當之。同理
    ，貪污治罪條例第11條之行賄罪，亦以對公務員，關於違背
    職務之行為，行求、期約「或」交付賄賂或其他不正利益為
    構成要件，若未經行求、期約，即對於公務員違背職務之行
    為交付賄賂，亦足當之。
  (三)被告丁○○係法務部調查局南部地區機動工作組（下稱南機
    組）第1 組組長，為依據法令服務於國家，而具有法定職務
    權限，係屬修正前貪污治罪條例第2 條、刑法第10條第2 項
    第1 款所規定之依據法令從事公務之人員，並為有調查職務
    之人員。其偵查中搜索之消息，基於刑事訴訟法第245 條第
    1 項、第3 項所定偵查不公開原則，自屬國防以外應秘密事
    項。核被告丁○○、甲○○上開洩漏中華民國國防以外應秘
    密之消息所為，係犯刑法第132 條第1 項之洩密罪；被告丁
    ○○就違背職務之洩密行為收受洩密相對人丙○所提供之餐
    飲不正利益，係犯貪污治罪條例第7 條、第4 條第1 項第5
    款之有調查職務職務之人員對於違背職務行為收受不正利益
    罪。被告丙○雖為當時之立法委員，但其就本案而言，僅係
    幫助宋麗華競選縣長，並無法定職務權限，非屬公務員，其
    與被告甲○○（亦非屬公務員）共同對公務員關於違背職務
    之行為，交付餐飲之不正利益，依貪污治罪條例第11條第3
    項規定，係犯貪污治罪條例第11條第1 項之行賄罪。
  (四)被告甲○○於94年9 月24日即以電話要約丁○○藉前往屏東
    查賄機會，暗中協助宋麗華競選事宜，嗣後於同年10月4 日
    將丁○○所提供之檢調搜索消息洩漏予丙○，已如上述，是
    以被告甲○○與被告丁○○就上開洩漏中華民國國防以外應
    秘密之消息罪部分，有犯意聯絡，行為分擔，被告甲○○雖
    無公務員之特定關係，依修正後刑法第31條第1 項，仍應以
    共犯論。被告丙○與甲○○間，就上開行賄犯行，因係由甲
    ○○積極介入，介紹丙○與丁○○見面後，由被告丙○交付
    賄款予被告丁○○，足見被告丙○與甲○○2 人間就上開犯
    行有犯意之聯絡與行為之分擔，均應依修正前刑法第28條規
    定論以共同正犯。
  (五)被告丁○○前後所犯刑法第132 條第1 項之洩密罪與貪污治
    罪條例第4 條第1 項第5 款之對於違背職務行為收受不正利
    益罪2 罪間，有方法目的之牽連關係，為裁判上一罪，應依
    95年7 月1 日修正施行前刑法第55條關於牽連犯之規定，從
    其較重之對於違背職務行為收受賄賂罪論處。至被告甲○○
    所犯洩漏中華民國國防以外應秘密之消息罪及行賄罪部分，
    其先立於洩密者之地位提供消息與丙○，後立於行賄者之地
    位交付不正利益予丁○○，其間並無任何方法目的或原因結
    果之牽連關係，公訴人認論以牽連犯，尚有誤會，自應分論
    併罰。
  (六)被告丁○○為有調查職務之人員，犯貪污治罪條例第4 條第
    1 項第5 款之罪，應依同條例第7 條之規定加重其刑（無期
    徒刑部分不得加重）。而被告丁○○對於違背職務上之行為
    收受不正利益價值為2000元，已如上述，在50,000元以下，
    且情節輕微，爰依貪污治罪條例第12條，減輕其刑，並先加
    後減之（無期徒刑部分不得加重）。被告甲○○無公務員身
    分之特定關係，其與被告丁○○共犯刑法第132 條第1 項之
    洩密罪，就此部分酌依修正後刑法第31條第1 項規定減輕其
    刑。
四、原判決應予撤銷改判之理由
    原審就被告丁○○洩漏中華民國國防以外應秘密之消息部分
    據以論罪科刑，並就被告丁○○被訴違背職務之行為收受賄
    賂部分認為不構成犯罪而不另為無罪之諭知；另就被告甲○
    ○被訴洩漏中華民國國防以外應秘密之消息罪及被告丙○與
    甲○○被訴行賄部分均無罪之判決，固非無見。惟查：(一)被
    告丙○與甲○○係就被告丁○○洩密之違背職務行為，交付
    不正利益予被告丁○○收受，已如上述，並經起訴書載明，
    原判決徒以無證據足以證明被告丁○○接受25萬元及任何饋
    贈，全未論及被告丙○、甲○○宴請被告丁○○餐飲之不正
    利益，各應該當於貪污治罪條例之交付及收受不正利益罪，
    自有未合；(二)被告甲○○就洩漏中華民國國防以外應秘密之
    消息罪部分，與被告丁○○，有犯意聯絡，行為分擔，為共
    同正犯，亦如上述，原判決認被告甲○○僅為單純收受消息
    之對向行為者，就此部分遽為無罪之諭知，亦有不當。被告
    丁○○上訴否認犯罪，而指摘原判決不當，並無理由。檢察
    官上訴意旨，以被告丁○○確有就違背職務之行為收受不正
    利益，另被告丙○與甲○○確有交付不正利益犯行，指摘原
    判決不當，為有理由；自應由本院將原判決撤銷改判。
五、科刑
    審酌被告丁○○身為調查員，本應遵守中立立場，摒除私人
    交誼，依法調查犯罪嫌疑者，然竟背道而馳，事先洩漏檢警
    人員搜索之訊息予相關人員，非但讓受搜索人預作準備，阻
    礙檢調人員辦案，尚且打擊民眾對國家執法之信心，斲傷執
    法人員形象甚深，且對於此違背職務之行為收受不正利益，
    犯後未見悔意；被告丙○當時身為立法委員，不知守法，竟
    為感謝丁○○幫忙，設宴款待丁○○，亦違背社會正義；被
    告甲○○居中拉線，以此方式幫助宋麗華參選縣長，立於本
    案關鍵地位，亦有未當，惟念被告甲○○尚知坦認部分事實
    ，以利偵查，及渠等犯罪目的、動機、手段等一切情狀，各
    量處如主文第2 -4項所示之刑。併就被告3 人所犯上開交付
    （收受）不正利益罪部分，各依貪污治罪條例第17條規定，
    各宣告褫奪公權如主文第2 -4項所示。再就被告丙○、甲○
    ○宣告有期徒刑部分，依中華民國96年罪犯減刑條例第2條
    第1 項第3 款、第7 條、第14條之規定，各減有期徒刑2 分
    之1 （原宣告褫奪公權未逾1 年，不予減刑，中華民國96年
    罪犯減刑條例14條參照）。又貪污治罪條例第4 條至第5條
    之罪，經宣告逾有期徒刑1 年6 月之刑，本不予減刑，但依
    同條例第12條規定減輕其刑者，不在此限，中華民國96年罪
    犯減刑條例第3 條第1 項第1 款定有明文，則被告丁○○部
    分，亦符合減刑規定，爰依上開減刑規定，減為有期徒刑2
    年9 月，褫奪公權2 年。併就被告甲○○所犯上開2 罪，依
    修正前刑法第51條第5 款規定，定其應執行刑。另按貪污治
    罪條例第11條規定應予追繳沒收者，係以被告貪污所得之財
    物為限，而「不正利益」，既無明文規定，自不能包括在內
    （最高法院74年度台上字第1355號判例參照），是以就被告
    丁○○犯罪所得不正利益價額2000元，即不另諭知追繳沒收
    ，併此敘明。
六、不另為無罪諭知部分：
  (一)公訴意旨另以：被告丁○○基於圖利其他私人之不法利益，
    加入屏東地檢署專案小組支援工作，94年10月4 日，獲悉屏
    東地檢署專案小組於次日欲搜索丙○、宋麗華等違反上揭公
    職人員選舉案件事證之時間、地點之消息，並在接受完上開
    搜索工作分配命令離開法務部調查局屏東縣調查站後，隨即
    於同日17時40分及19時7 分許，沿屏東市○○路開車往高雄
    途中，先以手機與甲○○聯繫並洩漏之，甲○○明知違法，
    仍於當晚在台北市○○區○○街46巷17號家中，將該消息轉
    而洩漏於丙○，並使丙○、宋麗華等，得預為湮滅上揭違反
    公職人員選舉罷免法事證，而獲免遭查獲之不法利益（洩密
    罪部分已經論罪科刑如前）；被告丙○、甲○○為答謝丁○
    ○，並冀求丁○○能持續協助，而為上揭洩漏中華民國國防
    以外之秘密、圖利丙○、宋麗華不被查獲之不法利益等違背
    職務上之行為，二人竟基於交付賄賂之共同犯意，由甲○○
    居間安排二人之見面，並於94年10月13日晚間，在高雄市○
    ○區○○路二段188 號，甲○○與丙○共同交付賄款25萬元
    予丁○○收受，冀求丁○○能持續為上揭違背職務之行為。
    因認被告丁○○此部分另涉有貪污治罪條例第6 條第1 項第
    4 款之圖利罪（圖利丙○、宋麗華不被查獲之不法利益）、
    貪污治罪條例第4 條第1 項第5 款之違背職務收受賄賂罪嫌
    ；被告丙○、甲○○所為，另係犯貪污治罪條例第11條第3
    項（起訴書漏載）、第1項 之交付賄賂罪嫌。
  (二)按犯罪事實應依證據認定之，無證據不得認定其犯罪事實；
    又不能證明被告犯罪者，應諭知無罪之判決，刑事訴訟法第
    154 條第2 項、第301 條第1 項分別定有明文。又犯罪事實
    之認定，應憑真實之證據，倘證據是否真實尚欠明確，自難
    以擬制推測之方法，為其判斷之基礎；而認定犯罪事實之證
    據係指足以認定被告確有犯罪行為之積極證據而言，該項證
    據自須適合於被告犯罪事實之認定，始得採為斷罪資料，最
    高法院著有53年臺上字第656 號、29年上字第3105號判例可
    參。次按，刑事訴訟上證明之資料，無論其為直接或間接證
    據，均須達於通常一般之人均不致有所懷疑，而得確信其為
    真實之程度，始得據為有罪之認定，若其關於被告是否犯罪
    之證明未能達此程度，而有合理懷疑之存在，致使無從形成
    有罪之確信，根據「罪證有疑，利於被告」之證據法則，即
    不得遽為不利被告之認定，亦有最高法院76年臺上字第4986
    號判例可稽。其以情況證據（即間接證據）斷罪時，尤須基
    於該證據在直接關係上所可證明之他項情況事實，本乎推理
    作用足以確證被告有罪，方為合法，不得徒憑主觀上之推想
    ，將一般經驗上有利被告之其他合理情況逕予排除，此觀諸
    最高法院32年上字第67號判例自明。再者，刑事訴訟法第
    161 條已於91年2 月8 日修正公布，其第1 項規定：檢察官
    就被告犯罪事實，應負舉證責任，並指出證明之方法。因此
    ，檢察官對於起訴之犯罪事實，應負提出證據及說服之實質
    舉證責任。倘其所提出之證據，不足為被告有罪之積極證明
    ，或其指出證明之方法，無從說服法院以形成被告有罪之心
    證，基於無罪推定之原則，自應為被告無罪判決之諭知。
  (三)公訴意旨認被告丁○○涉有貪污治罪條例第4 條第1 項第5
    款之收賄罪嫌，被告丙○、甲○○涉犯同法第11條第1 項之
    行賄罪嫌，係以被告丁○○等3 人之供述、證人楊承鋼、王
    國論之證述、94年9 月15日屏檢瑞厚監字第347 號通訊監察
    譯文為其論罪依據。訊據被告丁○○等人固不否認有於94年
    10月13日晚間，在高雄市○○區○○路二段188 號「海天下
    」餐廳餐敘一事，惟堅詞否認有何收賄及行賄犯行，被告丁
    ○○辯稱：當日是被告甲○○邀他前去討論九大公司案件之
    事，席間並無收受25萬元等語；被告丙○辯稱：當天是被告
    甲○○要他去答謝被告丁○○，但未交付25萬予丁○○等語
    ；被告甲○○辯稱：當天安排丙○與丁○○見面，係要丙○
    好好謝謝丁○○，且丁○○曾說丙○不稱頭，伊不希望丁○
    ○看不起丙○，才安排該飯局，未見丙○交付金錢給丁○○
    等語，經查：
  1.被告丙○、甲○○於94年10月13日晚間，在高雄市○○區○
    ○路2 段188 號「海天下餐廳」設宴答謝被告丁○○上開違
    背職務之洩密行為，業經本院認定如上，而被告丙○至前開
    海天下餐廳前，固曾向友人楊承鋼借款25萬元，由證人王國
    綸帶至高雄海天下餐廳，交給被告丙○親收後離去等情，已
    經證人楊承鋼、王國綸2 人於偵查中證述明確（見偵字第54
    25號E 卷第8 、9 、15、16頁），並經被告丙○於偵查中自
    承在卷（見偵字第5425號C 卷第22頁）。惟被告丙○上開借
    款之用途，被告丙○於偵查及本院審理中均堅稱係服務處急
    需用錢，作為支付夾報的雜費，前後一致（偵查C 卷第22頁
    至第23頁）。就此，證人黃仁鵬即被告丙○之司機於原審審
    理中證稱：「（問：你到達海天下餐廳，是否看到何人交付
    東西給丙○？）有一個男的，交付一包牛皮紙袋裝的東西給
    他。」、「（問：丙○收受後，如何處理？）他進餐廳前，
    交付給我要我保管好。」、「（問：他是否說裡面是何物？
    ）他說是壹包錢，要我保管好。」、「（問：你何時把牛皮
    紙袋交還給丙○？）回到競選總部，丙○下車時順手拿下車
    。」等語（原審卷第260 號正面）；證人張昌彥於原審審理
    中證述：「（問：在該段時間是否在宋麗華競選總部幫忙？
    ）有。」、「（問：你在那邊幫忙何事？）廣告單夾報、派
    送。」、「（問：競選文宣如何發放？）如果夾報方式，由
    派報社，如果派報，則由工讀生派送。」、「（問：夾報方
    式委由哪家派報社？）立帆派報社。」、「（問：立帆派報
    社與何人聯絡？）羅明倫。我們都叫他小胖。」、「（問：
    立帆派報社請款交付方式如何？）他們會把請款單（上面包
    含在哪一區夾了多少份的資料，多少錢）交給我，我再交給
    競選總部。」、「（問：他們把請款單交付給你後，如何支
    付？）我們都是用現金支付。」、「（問：提示95年4 月3
    日調查證據聲請狀被證一請款單，三期費用是羅明倫交給你
    的？）是的。」、「（問：三期派報費用是否已經支付羅明
    倫？）有。」、「（問：律師金額多少？）如請款單上面的
    金額219600元。」「（問：三期費用是你交付給羅明倫？）
    是我親自交的。」「（問：這三期費用是誰交給你支付給羅
    明倫？）丙○在10月13日交給我的，那時已經積欠2 期費用
    。如果再不給他錢，他們不會幫我夾報。」、「（問：你拿
    到這些錢後，何時交給羅明倫？）在10月14日凌晨交給他的
    ，因為當天我們還要夾報，要督報，所以我記得很清楚。」
    等語（原審卷第255 頁背面至第256 頁背面），核與證人羅
    明倫於原審審理時證述：「（問：你目前任職何處？）立帆
    派報社。」、「（問：去年屏東縣長競選是否接受宋麗華競
    選總部委託夾報工作？）有，我作文宣夾報工作。」、「（
    問：你與宋麗華競選總部何人聯絡？）張昌彥。」、「（問
    ：派報費用如何請款？）之前說這次做完，請上次的，我跟
    張昌彥比較熟，有時1 次、2 次，最多3 次一起請，都是要
    付現金。如果欠太多，報站不會讓我們夾報。」、「（問：
    你向誰請款？）張昌彥，也是他親自交給我。」、「（問：
    提示95年4 月3 日調查證據聲請狀被證一請款單，請款單是
    否你製作交給張昌彥？）是的。」、「（問：三期派報費用
    是否收受？）有，我收了之後看幾期，我都會註明且在上面
    簽名。」、「（問：請款單上面羅是否你簽名？）是的。」
    、「（問：三期費用多少？）1 期7 萬3 千多，3 期共21萬
    多，就是上面的價錢。」、「（問：三期費用誰交給你的？
    ）張昌彥，在我請款單註明日期的凌晨交給我的。」、「（
    問：你們夾報是清晨？）是的。夾報作業都是在清晨。」、
    「（問：在10月13日晚上出報前，他們已經積欠2 期費用？
    ）是的，如果不繳錢的話，報站就不會讓他們夾報，我有跟
    張昌彥說。」等語相符（見原審卷第257 頁背面258 頁），
    且有立帆派報社派報、夾報、定點執行表6 紙在卷足參（見
    原審卷第239 至第241 頁），衡以證人羅明倫僅係派報社人
    員，與丙○僅單純係業務上往來，尚無甘冒偽證之風險，迴
    護被告丙○之理，其證詞應較可信。故依證人黃仁鵬、張昌
    彥及羅明倫上開所述，被告丙○確有於94年10月13日交付內
    裝有金錢之牛皮紙袋裝給黃仁鵬，並於當日支付上開夾報費
    用219,600 元予證人張昌彥，證人張昌彥再於同年月14日凌
    晨交付前開夾報費用予證人羅明倫甚明。復參以被告丙○當
    日尚需向友人楊承鋼調借款項，堪認被告丙○於其妻競選時
    財務狀況吃緊，因此積欠派報廠商2 期帳款，而期於向友借
    款後一次付清，未經由總務出納，尚不能指為有何違反情理
    之處。至被告丙○雖於偵查中並未提及當日借款後立即交予
    黃仁鵬保管，惟被告丙○係被動接受訊問之人，若未經問及
    ，諒亦無從判斷是否該予陳述，尚難以此遽為被告不利之認
    定。
  2.又被告甲○○與被告丙○、丁○○於94年10月13日晚上在高
    雄海天下餐廳餐敘後，席間被告甲○○與同行之秘書蔡瑜玲
    及另位友人邱明道因需搭乘末班飛機回台北，3 人遂於當日
    8 點半左右離開前開餐廳，僅留被告丙○及丁○○在該處一
    節，業經被告甲○○、丙○及證人蔡瑜玲於偵查及本院審理
    中陳述綦詳（見偵查C 卷第11頁、第47頁、第57至第58頁、
    原審卷第210 頁正面）。就被告甲○○在場之期間，其等並
    無見到被告丙○交付任何物品予被告丁○○，業經被告甲○
    ○及證人蔡瑜玲於原審審理中陳述在卷（原審卷第193 頁背
    面、第210 頁正面、背面）。雖被告甲○○於上開餐敘前，
    即94年10月12日下午4 時14分，曾與丙○通話，內容為：「
    丙○：我們的朋友買飛機票是1 塊還是2 塊。甲○○：我不
    曉得」（見94聲押268 卷第18頁）；而被告甲○○於上開餐
    敘後，於94年10月13日22時33分曾撥打被告丙○0000000000
    號行動電話，2 人之通話內容為：「甲○○：還好吧，我那
    個兄弟不錯吧，你有奇檬誌（音譯）吧。丙○：有。甲○○
    ：他收了嗎？丙○：有。甲○○：都有，OK，OK那我任務完
    成。丙○：非常感性，跟他談的很好。‧‧‧‧」，有通訊
    監察譯文在卷可稽（94年度聲押字第268 號卷第19頁），依
    前開通話內容以觀，被告甲○○尚詢問被告丙○與被告丁○
    ○之後餐敘情形，可證被告甲○○的確提前離開餐廳，未全
    程參與被告丁○○與被告丙○之聚會，亦未見聞被告丙○致
    送現金之情節。又被告甲○○與被告丙○上開對話中，被告
    丙○所問：「飛機票是1 塊還是2 塊」，以及被告甲○○「
    他收了嗎？」，被告丙○答稱：「有。」，其語意為何？被
    告甲○○固於94年11月8 日偵查中陳述：「（譯文中「我知
    道，我們的朋友買機票是一塊還是二塊」是何意？）是術語
    ，一塊是指十萬」、「（問：「他收了嗎」你當初說這句話
    ，你以為是收了什麼？）應該是錢吧，我沒有看到」（見偵
    查B 卷第34頁）；於94年11月11日偵查中陳述：我是要確認
    丙○的禮物是不是有送給丁○○了，雙方感覺好不好，他說
    有，雙方感覺很好（見偵查B 卷第59頁）；於95年3 月30日
    原審審理中陳述：我認為丙○有買禮物給丁○○，我是問丁
    ○○是不是有收禮物‧‧‧‧等語（見原審卷第193 頁正面
    ）。惟被告甲○○究未親自見聞，自難僅憑被告甲○○上開
    憶測模糊之證詞，遽予認定被告丙○確實交付被告丁○○25
    萬元。復因被告甲○○上開通話詢問：「他收了嗎？」之語
    意不明，則被告丙○答稱：「有」，究屬何意？收受何物？
    亦屬不明，亦難以此輕斷被告另有行賄、收賄之情節。
  3.至被告丙○於94年10月13日下午2 時14分即前開餐敘前，曾
    與楊承鋼通話稱：「我今天晚上要跟1 個很重要的人吃飯，
    你是不是可以準備個15萬元，只能講到這樣見面跟你談。…
    …」等語，此有丙○與證人楊承鋼之通訊監察譯文可證（見
    聲押字第268 號卷第18頁），惟被告丙○就此已辯稱：「我
    當時告訴我同學說有重要的人要跟我吃飯，是因為禮貌上我
    向他借錢，要請他送來給我，才找個理由說以省我往返的時
    間，因此造成誤會」（見原審卷第229 頁），參以上開譯文
    語意中，僅能認定被告丙○當日要與「重要的人」吃飯，以
    及「向楊承鋼借款」兩事，此與被告丙○向楊承鋼借款即用
    以行賄該「重要的人」之待證事實，仍屬有間，其金額更與
    檢察官所指之「25萬元」不符，而本案檢察官並未能提供任
    何得以證明被告丙○設宴當日確曾交付款項予被告丁○○，
    以及其金額、內容為何之積極證據，自難僅憑丙○之隻字片
    語，妄自併湊推斷不利被告之事實，致違罪疑惟輕之證據法
    則。是以本案被告3 人於94年10月13日晚間海天下餐廳之餐
    敘，僅得證明係被告丙○、甲○○為答謝被告丁○○洩密行
    為所設之宴席，而上開餐敘席間，並無任何人證得以證明被
    告丁○○有自被告丙○處收受任何金錢或饋贈，嗣後亦無任
    何物證查獲，即難率斷被告等人有此部分犯罪事實，至為明
    確。至本案既無法證明被告丙○確實致送25萬元現金予被告
    丁○○之事實，則檢察官認被告丙○於該次餐敘尚有冀求丁
    ○○能持續協助，而為洩密、圖利丙○、宋麗華不被查獲之
    不法利益等違背職務上之行為，亦難認定，併此指明。
  4.至被告丁○○選任辯護人於本院審理時聲請傳訊丙○，被告
    丙○選任辯護人聲請傳訊甲○○、蔡瑜玲、張昌彥、黃仁鵬
    等人，以證明被告丙○並未交付25萬元予丁○○之待證事實
    ，因上開證人均曾於原審到庭進行交互詰問完畢，且與本院
    上開認定並無兩岐，核無必要，應予敘明。
  5.綜上所述，被告丁○○被訴違反貪污治罪條例第4 條第1項
    第5 款之收賄罪嫌（25萬元部分）、被告丙○、甲○○被訴
    違反同法第11條第1 項之行賄罪嫌（25萬元部分），檢察官
    所舉證據尚未能達證明被告犯罪之程度，而有合理懷疑之存
    在，致使無從形成有罪之確信，犯罪仍屬無法證明。此外，
    檢察官復未舉出其他積極證據足資認定被告丁○○等人有何
    公訴人所指此部分之犯行，依前揭法條規定及說明，自應就
    被告丙○、甲○○部分為無罪之諭知，惟因公訴意旨認此部
    分與前揭論罪科刑部分，有實質上一罪關係，爰不另為無罪
    之諭知。
  (四)公訴意旨固以被告丁○○上開洩漏秘密所為另犯貪污治罪條
    例之圖利罪嫌，惟按貪污治罪條例第6 條第1 項第4 款規定
    「對於主管或監督之事務，明知違背法令，直接或間接圖自
    己或其他私人不法利益，因而獲得利益者，處5 年以上有期
    徒刑，得併科新臺幣3 千萬元以下罰金」。依該條之規定，
    公務員須直接或間接圖自己或其他私人不法利益，而獲得具
    體利益，方觸犯該罪，換言之，該條之規範係將圖利罪限縮
    於實害犯與結果犯。查被告丁○○洩漏上開搜索消息予被告
    甲○○，被告甲○○再洩漏予被告丙○，使被告丙○與其妻
    宋麗華得以預作準備，僅為抽象之不法利益，因此，被告丁
    ○○之行為雖屬不法，然被告丙○並未因此獲得具體上可得
    計算之財產上利益自屬明確，揆諸前開說明，此情形即與貪
    污治罪條例第6 條第1 項第4 款圖利罪構成要件有別，公訴
    意旨認被告丁○○此部分涉有前開圖利罪，即有誤會，惟公
    訴意旨認被告此部分行為與前開論罪科刑部分有修正前刑法
    第55條所規定方法結果之牽連犯關係，屬裁判上一罪，此部
    分不另為無罪之諭知。
據上論結，應依刑事訴訟法第369 條第1 項前段、第364 條、第
299 條第1 項前段，修正前（下同）貪污治罪條例第2 條前段、
第4 條第1 項第5 款、第7 條、第10條第1 項、第2 項、第11條
第1 項、第3 項、第12條、第17條，刑法第11條、第2 條第1 項
前段、第132 條第1 項、（修正前）刑法第28條、第55條、第37
條第2 項、第51條第5 款，（修正後）刑法第28條、第31條第1
項，中華民國96年罪犯減刑條例第2 條第1 項第3 款、第3 條第
1項 第1 款但書、第7 條、第14條，判決如主文。
本案經檢察官陳宗吟到庭執行職務。
中    華    民    國    99    年    10    月    26    日
                  刑事第七庭    審判長法  官 莊飛宗
                                      法  官 謝宏宗
                                      法  官 蔡廣昇
以上正本證明與原本無異。
如不服本判決應於收受本判決後10日內向本院提出上訴書狀，其
未敘述上訴理由者，並得於提起上訴後10日內向本院補提理由書
狀（均須按他造當事人之人數附繕本）「切勿逕送上級法院」。
中    華    民    國    99    年    10    月    26    日
                                      書記官 曾允志
附錄本件判決論罪科刑法條：
《貪污治罪條例第4條》
有下列行為之一者，處無期徒刑或10年以上有期徒刑，得併科新
台幣1 億元以下罰金：
一  竊取或侵占公用或公有器材、財物者。
二  藉勢或藉端勒索、勒徵、強占或強募財物者。
三  建築或經辦公用工程或購辦公用器材、物品，浮報價額、數
    量、收取回扣或有其他舞弊情事者。
四  以公用運輸工具裝運違禁物品或漏稅物品者。
五  對於違背職務之行為，要求、期約或收受賄賂或其他不正利
    益者。
前項第 1 款至第 4 款之未遂犯罰之。
《貪污治罪條例第11條》
對於第2 條人員，關於違背職務之行為，行求、期約或交付賄賂
或其他不正利益者，處1 年以上7 年以下有期徒刑，得併科新臺
幣3 百萬元以下罰金。
對於外國、大陸地區、香港或澳門之公務員，就跨區貿易、投資
或其他商業活動有關事項，為前項行為者，處5 年以下有期徒刑
或科新臺幣1 百萬元以下罰金。
不具第2 條人員之身分而犯前二項之罪者，亦同。
犯前三項之罪而自首者，免除其刑；在偵查或審判中自白者，減
輕或免除其刑。
在中華民國領域外犯第1 項、第2 項之罪者，不問犯罪地之法律
有無處罰規定，均依本條例處罰。
《中華民國刑法第132條第1項》
公務員洩漏或交付關於中華民國國防以外應秘密之文書、圖畫、
消息或物品者，處3 年以下有期徒刑。

司法院資訊處製作；財團法人民間司法改革基金會備份。
